pt-PT: Pureza do metal: 10K; 12K; 14K; 18K; 20K; 21K; 22K; 24K; 375; 585; 750; 8K; 900; 925; 950; 999; 9K; Outro
nb: Metallrenhet: 10K; 12K; 14K; 18K; 20K; 21K; 22K; 24K; 375; 585; 750; 8K; 900; 925; 950; 999; 9K; Annet
ru: Проба металла: 10K; 12K; 14K; 18K; 20K; 21K; 22K; 24K; 375; 585; 750; 8K; 900; 925; 950; 999; 9K; Другое
zh-CN: 金属纯度: 10K; 12K; 14K; 18K; 20K; 21K; 22K; 24K; 375; 585; 750; 8K; 900; 925; 950; 999; 9K; 其他
sl-SI: Čistost kovine: 10K; 12K; 14K; 18K; 20K; 21K; 22K; 24K; 375; 585; 750; 8K; 900; 925; 950; 999; 9K; Drugo
hr-HR: Čistoća metala: 10K; 12K; 14K; 18K; 20K; 21K; 22K; 24K; 375; 585; 750; 8K; 900; 925; 950; 999; 9K; Ostalo
sv: Metallrenhet: 10K; 12K; 14K; 18K; 20K; 21K; 22K; 24K; 375; 585; 750; 8K; 900; 925; 950; 999; 9K; Annat
sk-SK: Čistota kovu: 10K; 12K; 14K; 18K; 20K; 21K; 22K; 24K; 375; 585; 750; 8K; 900; 925; 950; 999; 9K; Iné
lt-LT: Metalo grynumas: 10K; 12K; 14K; 18K; 20K; 21K; 22K; 24K; 375; 585; 750; 8K; 900; 925; 950; 999; 9K; Kita
hu: Fém tisztasága: 10K; 12K; 14K; 18K; 20K; 21K; 22K; 24K; 375; 585; 750; 8K; 900; 925; 950; 999; 9K; Egyéb
tr: Metal saflığı: 10K; 12K; 14K; 18K; 20K; 21K; 22K; 24K; 375; 585; 750; 8K; 900; 925; 950; 999; 9K; Diğer
ko: 금속 순도: 10K; 12K; 14K; 18K; 20K; 21K; 22K; 24K; 375; 585; 750; 8K; 900; 925; 950; 999; 9K; 기타
bg-BG: Чистота на метала: 10K; 12K; 14K; 18K; 20K; 21K; 22K; 24K; 375; 585; 750; 8K; 900; 925; 950; 999; 9K; Друго
es: Pureza del metal: 10K; 12K; 14K; 18K; 20K; 21K; 22K; 24K; 375; 585; 750; 8K; 900; 925; 950; 999; 9K; Otro
de: Metallreinheit: 10K; 12K; 14K; 18K; 20K; 21K; 22K; 24K; 375; 585; 750; 8K; 900; 925; 950; 999; 9K; Sonstiges
nl: Metaal zuiverheid: 10K; 12K; 14K; 18K; 20K; 21K; 22K; 24K; 375; 585; 750; 8K; 900; 925; 950; 999; 9K; Overige
ja: 金属の純度: 10K; 12K; 14K; 18K; 20K; 21K; 22K; 24K; 375; 585; 750; 8K; 900; 925; 950; 999; 9K; その他
en: Metal purity: 10K; 12K; 14K; 18K; 20K; 21K; 22K; 24K; 375; 585; 750; 8K; 900; 925; 950; 999; 9K; Other
th: ความบริสุทธิ์ของโลหะ: 10K; 12K; 14K; 18K; 20K; 21K; 22K; 24K; 375; 585; 750; 8K; 900; 925; 950; 999; 9K; อื่นๆ
pl: Próba metalu: 10K; 12K; 14K; 18K; 20K; 21K; 22K; 24K; 375; 585; 750; 8K; 900; 925; 950; 999; 9K; Inne
ro-RO: Puritatea metalului: 10K; 12K; 14K; 18K; 20K; 21K; 22K; 24K; 375; 585; 750; 8K; 900; 925; 950; 999; 9K; Altele
it: Purezza del metallo: 10K; 12K; 14K; 18K; 20K; 21K; 22K; 24K; 375; 585; 750; 8K; 900; 925; 950; 999; 9K; Altro
cs: Čistota kovu: 10K; 12K; 14K; 18K; 20K; 21K; 22K; 24K; 375; 585; 750; 8K; 900; 925; 950; 999; 9K; Jiné
fr: Pureté du métal: 10 K; 12 K; 14 K; 18 K; 20 K; 21 K; 22 K; 24 K; 375; 585; 750; 8 K; 900; 925; 950; 999; 9 K; Autre
pt-BR: Metal pureza: 10K; 12K; 14K; 18K; 20K; 21K; 22K; 24K; 375; 585; 750; 8K; 900; 925; 950; 999; 9K; Outro
da: Metalrenhed: 10K; 12K; 14K; 18K; 20K; 21K; 22K; 24K; 375; 585; 750; 8K; 900; 925; 950; 999; 9K; Andet
fi: Metallin puhtaus: 10K; 12K; 14K; 18K; 20K; 21K; 22K; 24K; 375; 585; 750; 8K; 900; 925; 950; 999; 9K; Muu
vi: Độ tinh khiết của kim loại: 10K; 12K; 14K; 18K; 20K; 21K; 22K; 24K; 375; 585; 750; 8K; 900; 925; 950; 999; 9K; Khác
zh-TW: 金屬純度: 10K; 12K; 14K; 18K; 20K; 21K; 22K; 24K; 375; 585; 750; 8K; 900; 925; 950; 999; 9K; 其他
el: Καθαρότητα μετάλλου: 10K; 12K; 14K; 18K; 20K; 21K; 22K; 24K; 375; 585; 750; 8K; 900; 925; 950; 999; 9K; Άλλο